最　高　行　政　法　院　裁　定
                                     100年度裁字第2686號
聲  請  人　民生行股份有限公司
代　表　人　李碧容
上列聲請人因與相對人經濟部智慧財產局間商標異議事件，對於
中華民國100年5月5日本院100年度裁字第1137號裁定，聲請再審
，本院裁定如下：
　　主  文
再審之聲請駁回。
再審訴訟費用由聲請人負擔。
　　理  由
一、緣聲請人於民國（下同）96年2月2日以「黑白貓圖」商標，
    指定使用於商標法施行細則第13條所規定商品及服務分類表
    第14類之「金、銀、珠寶、寶石、胸針、項鍊、手鐲、手鍊
    、戒子、耳環、墜子、鐘、手錶、計時器、袖扣、領帶夾、
    胸章、貴重金屬珠寶盒、貴重金屬製之煙盒、貴重金屬鑰匙
    圈。」等商品，向相對人申請註冊，經審查核准列為註冊第
    1282051號商標（下稱系爭商標）。嗣訴外人提出據以異議
    之「TWO DOGS Device」等商標，主張系爭商標之註冊商標
    有違商標法第23條第1項第12款、第13款及第14款規定，對
    之提起異議。經相對人審查，認系爭商標有違商標法第23條
    第1項第12款之規定，以98年9月14日中台異字第970019號商
    標異議審定書為系爭商標之註冊應予撤銷之處分。聲請人不
    服，提起訴願經決定駁回，猶未甘服，嗣提起行政訴訟，經
    原審99年度行商訴字第105號判決（下稱前程序原審判決）
    駁回，遂提起上訴，復經本院100年度裁字第1137號裁定（
    下稱原確定裁定）駁回，茲聲請人又對原確定裁定聲請再審
    ，主張原確定裁定有行政訴訟法第273條第1項第1款、第13
    款所定之再審事由。
二、聲請意旨略以：(一)前程序原審判決與商標異議審定主張法條
    不同，實有適用法條錯誤，而本院卻未予明察，此一程序違
    誤，實有行政訴訟法第273條第1項第1款之適用。(二)系爭商
    標之黑白貓圖形在台銷售先後長達15年，系爭商標早已深植
    人心，實無與據爭商標構成近似之虞。聲請人亦以相同之圖
    形向中國大陸商標局申請第18類、第21類、第28類、第35類
    之註冊，亦取得中國大陸捕鼠器等商品之核准註冊，是以系
    爭商標實無商標法第23條第1項第12款之適用。(三)查詢相關
    商標公報，不乏眾多廠商以黑白貓、黑白狗經相對人核准在
    案，其商標識別性業已薄弱，眾多「第一層次並存」之黑白
    貓、「第二層次並存」之白狗商標，皆經相對人核准註冊並
    存多年，且不乏存在於同類別之商品或服務，故相對人之認
    定是否過於輕率，且雖有個案審查原則，但基於行政法中極
    為重要之平等原則，在案情雷同之案件，不得給予不同之處
    分，故系爭商標實無與據爭商標構成近似之虞等語。
三、本院查：
（一）按「有下列各款情形之一者，得以再審之訴對於確定終局
      判決聲明不服。但當事人已依上訴主張其事由或知其事由
      而不為主張者，不在此限：一適用法規顯有錯誤者。」「
      再審之訴，應依訴狀表明下列各款事項，並添具確定終局
      判決繕本，提出於管轄行政法院為之：．．．四再審理由
      及關於再審理由並遵守不變期間之證據。」行政訴訟法第
      273條第1項第1款、第277條第1項第4款分別定有明文，上
      開規定，於裁定已經確定，對之聲請再審，亦有準用。前
      揭所謂「適用法規顯有錯誤」，應以確定判決（或裁定）
      違背法規或現存判例解釋者為限，若在學說上諸說併存尚
      無法規判解可據者，不得指為適用法規顯有錯誤，本院著
      有97年判字第395號判例可稽。而所稱「表明再審理由」
      ，必須指明確定裁定有如何合於再審事由之具體情事，始
      為相當；倘僅泛言有何條款之再審事由，而無具體情事者
      ，尚難謂已合法表明再審理由，如未表明再審理由，法院
      無庸命其補正。
（二）本件聲請人主張本院原確定裁定有行政訴訟法第273條第1
      項第1款所定再審事由，是以相對人於本件異議審定時（
      98年9月14日中台異字第970019號商標異議審定書），係
      適用商標法第23條第1項第12款規定「相同或近似於他人
      著名商標或標章，有致相關公眾混淆誤認之虞，或有減損
      著名商標或標章之識別性或信譽之虞者」撤銷，然前程序
      原審判決第5段記載「茲參酌上揭當事人之陳述內容，可
      知本件主要爭點乃為：系爭商標『黑白貓圖』之註冊是否
      違反商標法第23條第1項第12款規定而不得註冊？茲分述
      如下：(一)按商標『相同或近似於他人同一或類似商品或服
      務之註冊商標或申請在先之商標，有致相關消費者混淆誤
      認之虞者。』不得註冊，為商標法第23條第1項第13款本
      文所規定。．．．六從而，被告認系爭商標之註冊有違商
      標法第23條第1項第13款規定，所為系爭商標之註冊應予
      撤銷之處分，於法並無違誤。」前程序原審判決與異議審
      定主張法條不同，實有適用法條錯誤，本院原確定裁定未
      予明察，適用法規顯有錯誤等語。惟聲請人上開主張，核
      屬前程序原審判決理由有無矛盾之問題，尚非前揭行政訴
      訟法第273條第1項第1款所指之「適用法規顯有錯誤」，
      自不得執為原確定裁定「適用法規顯有錯誤」之再審事由
      ；另聲請人聲請再審狀「伍」雖引用行政訴訟法第273條
      第1項第13款條文，然並未表明原確定裁定如何具備該款
      規定之再審理由；至聲請人其餘聲請狀內表明之再審理由
      ，無非說明其對於前訴訟程序相對人原異議審定及原審判
      決不服之理由，而對於原確定裁定究有如何合於其所引行
      政訴訟法第273條第1項第1款、第13款規定之具體情事，
      則未據敘明，依上開規定及說明，其聲請自非合法。
四、據上論結，本件聲請為不合法，依行政訴訟法第283條、第
    278條第1項、第104條、民事訴訟法第95條、第78條，裁定
    如主文。
中　　華　　民　　國　　100　 年　　11　　月　　3　　 日
                    最高行政法院第四庭
                        審判長法官　藍　獻　林
                              法官　廖　宏　明
                              法官　林　文　舟
                              法官　胡　國　棟
                              法官　林　玫　君

以  上  正  本  證  明  與  原  本  無  異
中　　華　　民　　國　　100　 年　　11　　月　　3　　 日
　　　　　　　　　　　　　　　書記官　阮　思　瑩